臺灣士林地方法院小額民事判決
111年度士小字第1561號
原      告  泰安產物保險股份有限公司

法定代理人  李松季  
訴訟代理人  詹赫廷  
被      告  宋建學  

上列當事人間侵權行為損害賠償(交通)事件，於中華民國111年8
月2日言詞辯論終結，本院判決如下：
    主  文
被告應給付原告新臺幣貳萬捌仟柒佰貳拾柒元，及自民國一百一
十一年七月八日起至清償日止，按年息百分之五計算之利息。
原告其餘之訴駁回。
訴訟費用新臺幣壹仟元，其中新臺幣玖佰伍拾貳元由被告負擔，
餘由原告負擔。
本判決原告勝訴部分得假執行。
    事實及理由要領
一、原告起訴主張：被告於民國111年3月26日14時50分許，騎乘
    車牌號碼000-0000號普通重型機車（下稱A車）行經臺北市
    大同區重慶北路1段與長安西路交岔路口處時，因涉有未注
    意車前狀況之過失，致撞擊原告所承保訴外人林煥彊所有、
　　由訴外人林柏廷駕駛之車牌號碼000-0000號自用小客車（下
    稱B車）。致該車受有損害。經送廠維修後，計支出修復費
    用共新臺幣（下同）30,182元（含工資費用：18,352元及零
    件費用：11,830元），原告已全部依保險契約賠付予林柏廷
    ，依保險法第53條規定，原告自得代位求償。為此，爰依保
    險法第53條、民法第184條第1項前段、第191條之2之規定，
    聲明請求被告賠償30,182元，及自起訴狀繕本送達翌日起至
    清償日止，按年息5％計算之利息等語。
二、被告則以：伊不否認就本件交通事故有過失，但伊無法接受
    原告請求之金額，伊認為原告請求之B車修繕費用過高，但
    本件沒有要聲請修車廠人員作證等語，資為抗辯；並聲明求
    為駁回原告之訴。
三、原告主張被告於上開時、地騎乘A車與林柏廷駕駛之B車發生
    本件交通事故，造成B車受有損害等情，業據提出與所述相
    符之行車執照、駕駛執照、車損照片、道路交通事故當事人
    登記聯單、道路交通事故肇因初步分析研判網頁資料、估價
    單及統一發票等件為證，且經本院依職權向臺北市政府警察
    局交通警察大隊調取道路交通事故初步分析研判表、道路交
    通事故現場圖、道路交通事故補充資料表、道路交通事故談
    話紀錄表、A3類道路交通事故調查紀錄表、道路交通事故當
    事人登記聯單及現場照片等資料在卷可查。復為兩造不爭執
    ，此部分之事實首堪認定為真實。至原告主張被告應賠償伊
    B車修復費用30,182元，為被告所否認，並以前揭情詞置辯
    。
四、經查，按因故意或過失，不法侵害他人之權利者，負損害賠
    償責任，民法第184條第1項前段定有明文。又依民法第196
    條規定，不法毀損他人之物者，被害人得請求其物因毀損所
    減少之價額，而所謂賠償物被毀損所減少之價額，得以修復
    費用為估定標準，但以必要者為限（最高法院77年度第9次
    民事庭會議決議參照）。是本件原告因本件交通事故致CB
    受損，以修理費作為減少價額之依據，請求被告賠償，自為
    法所許。據原告所提估價單及統一發票，B車修復費用為30,
    182元（含工資費用：18,352元及零件費用：11,830元）。
    被告雖抗辯原告請求之維修費用過高云云，惟上開估價單係
    由B車原廠所開立，核其修繕項目亦與B車車損部分大致相符
    。被告既表示不聲請傳喚維修人員，復未舉證證明該修繕費
    用有何過高之情，是被告此部分之抗辯，為不可採。然而以
    新零件更換舊零件之零件折舊部分非屬必要費用，應予扣除
    。查B車係於110年12月15日出廠使用（行照上未寫明出廠日
    ，依法推定為該月15日），有行車執照附卷可稽，依行政院
    所頒固定資產耐用年數表及固定資產折舊率表規定，自用小
    客車耐用年數為5年，依定率遞減法每年應折舊一千分之三
    百六十九，參酌「營利事業所得稅查核準則」第95條第6項
    規定「固定資產提列折舊採用平均法或定率遞減法者，以1
    年為計算單位，其使用期間未滿1年者，按實際使用之月數
    相當於全年之比例計算之，不滿1月者，以1月計」。據此，
    則至發生本件交通事故之日即111年3月26日為止，B車已實
    際使用4月，故原告就更換零件部分，所得請求被告賠償之
    範圍，於扣除如附表計算書所示之折舊值後，應以10,375元
    為限，加上其餘非屬零件之工資費用18,352元，共計28,727
    元。
五、從而，原告依保險代位及民法侵權行為法律關係，請求被告
    賠償原告28,727元，及自起訴狀繕本送達翌日（即111年7月
    8日）起至清償日止，按年息5％計算之利息，為有理由，
    應予准許，逾此部分之請求，為無理由，應予駁回。
六、本件事證已臻明確，兩造其餘攻擊防禦方法及舉證，經核均
    與本件判決結果不生影響，爰不一一贅述，附此敘明。
七、本件原告勝訴部分係小額程序為被告敗訴之判決，依民事訴
    訟法第436 條之20規定，應依職權宣告假執行，並依職權確
    定訴訟費用額為1,000元（第一審裁判費），其中952元應由
    被告負擔，餘由原告負擔。 
中　　華　　民　　國　　111 　年　　8 　　月　　12　　日
                  士林簡易庭法  官  張明儀
以上正本係照原本作成。
如不服本判決，應於送達後20日內，向本院提出上訴狀，並表明
上訴理由（上訴理由應表明一、原判決所違背之法令及具體內容
。二、依訴訟資料可認為原判決有違背法令之具體事實。），如
於本判決宣示後送達前提起上訴者，應於判決送達後20日內補提
上訴理由書（須附繕本），如未於上訴後20日內補提合法上訴理
由書，法院得逕以裁定駁回上訴。
中　　華　　民　　國　　111 　年　　8 　　月　　12　　日
                            書記官  劉彥婷　　
附表
-----
折舊時間           金額
第1年折舊值        11,830×0.369×(4/12)=1,455
第1年折舊後價值    11,830-1,455=10,375